【裁判字號】    97,交聲,949
【裁判日期】    980521
【裁判案由】    聲明異議
【裁判全文】
臺灣臺南地方法院交通事件裁定         97年度交聲字第949號
原處分機關  交通部公路總局嘉義區監理所麻豆監理站
異議人即
受處分人    甲○○
上列受處分人因違反道路交通管理處罰條例案件，對於交通部公
路總局嘉義區監理所麻豆監理站，民國97年9月15日所為之裁決
處分（處分案號：麻監裁罰字第裁75-NJ0000000號），聲明異議
，本院裁定如下：
    主  文
異議駁回。
    理  由
一、原處分意旨略以：異議人即受處分人甲○○（下稱異議人）
    所有之車號HUK-595號重機車，於民國97年6月11日22時31分
    許，行經高雄縣橋頭鄉○○○路與筆秀路口時闖紅燈，經設
    於該處之科學儀器拍照後，經高雄縣政府警察局交通隊 (以
    下稱舉發機關)依據該照片予以製單逕行舉發。嗣經交通部
    公路總局嘉義區監理所麻豆監理站（下稱原處分機關），以
    異議人違規事實明確，乃依道路交通管理處罰條例 (以下稱
    處罰條例)第53條第1項及第63條第1項（原裁決書漏載第1項
    ）等規定，裁處異議人罰鍰新台幣（下同）1,800元，並記
    違規點數3點等語。
二、本件聲明異議意旨：異議人行經上揭路口係要右轉，並非直
    闖；依舉發照片可以看出路口停止線與斑馬線 (應為行人穿
    越道之誤)標示不清楚，不利於駕駛人行駛，為此聲明異議
    ，請求撤銷原處分云云。
三、按汽車駕駛人，行經有燈光號誌管制之交岔路口闖紅燈者，
    處新臺幣1,800元以上5,400元以下罰鍰；次按汽車駕駛人駕
    駛汽車違反處罰條例第53條第1項規定者，除應依該條所規
    定之罰鍰處罰外，並予記違規點數3點，處罰條例第53條第1
    項及第63條第1項第3款，分別定有明文。
四、經查：
  (一)異議人所有重機車，於上揭時間行經上揭地點時，因紅燈亮
    起後駛出該路口，為設於該處路口之科學儀器拍照後，經舉
    發機關依據該照片，以闖紅燈為由予以逕行舉發，其後再經
    原處分機關依上揭規定，裁處異議人罰鍰1,800元，並記違
    規點數3點乙節，有高雄縣政府警察局97年8月4日高縣警交
    字第NJ0000000號舉發違反道路交通管理事件通知單1份及舉
    發照片2幀在卷可稽，且為異議人所不否認，此部分事實自
    足信為真實。
  (二)本件違規路口車輛停止線與白色枕木型行人穿越道標線清晰
    ，此有舉發彩色照片2幀附卷可稽，並無任何不利異議人辨
    識之情形，異議人此部分所辯顯與事實不符，而不足採。
  (三)又本件舉發照片雖顯示異議人車行至路口行人穿越道處時有
    朝右偏駛之情形，然查：高雄縣橋頭鄉○○○路係呈東南朝
    向西北之走向，該路口左側為林投路，右側為筆秀路，呈東
    西走向；又成功路北向車道為2線快車道，1線機車道，此分
    別有本院依職權調閱之違規地點電子地圖及舉發機關之電話
    紀錄各1紙可稽。依此可知，相對於異議人行駛於成功路北
    向車道而言，筆秀路位於異議人之右後側位置，異議人如欲
    於該路口右轉，縱然於路口前異議人係沿成功路外側快車道
    前進，依常情亦應於路口前方進入路旁之機車道處右轉，而
    非仍行駛於快車道上，而異議人行駛至前揭路口時，仍然於
    該路外側快車道行駛，而未轉入機車道右轉，實與常情不符
    ；再參酌本件2張舉發照片，均未顯示異議人機車曾點亮右
    轉燈等情，本院認為異議人當時應係朝向對向路口成功路北
    向車道路邊行駛，而非右轉，異議人辯稱其係紅燈右轉云云
    ，亦不足採信。
  (四)至舉發機關檢送之交通部82年4月22日研商闖紅燈認定標準
    會議紀錄規定略以：「車輛無視於紅燈號誌，而有穿越路口
    之企圖，其車身並已伸越停止線並足以妨害其他方向人、車
    輛通行者亦已闖紅燈論處；若僅車身伸越停止線，則以不遵
    守道路標線指示視之」等語 (參高雄縣政府警察局98年5月1
    日南縣警交字第0980017874號函)，因與本件違規並無關聯
    ，故本院不予採用，附此敘明。
五、綜上所述，異議人所有上開車輛於前揭時、地，行經有燈光
    號誌管制之交岔路口，有闖紅燈之違規事實，既可認定，則
    原處分機關據此引用處罰條例第53條第1項、第63條第1項等
    規定，裁處異議人罰鍰1,800元，並記違規點數3點，於法並
    無不當；從而，本件異議無理由，應予駁回。
六、據上論結，應依道路交通管理處罰條例第87條第2項、道路
    交通案件處理辦法第19條，裁定如主文。
中    華    民    國    98    年    5     月    21    日
                     交通法庭  法  官  蔡直青
以上正本證明與原本無異。
如不服本裁定，應於送達後5日內，向本院提出抗告狀。
                               書記官  謝國欽
中    華    民    國    98    年    5     月    21    日


司法院資訊處製作；財團法人民間司法改革基金會備份。
